【裁判字號】    91,訴,903
【裁判日期】    920214
【裁判案由】    毒品危害防制條例
【裁判全文】
臺灣彰化地方法院刑事判決                          九十一年度訴字第九三號
    公  訴  人  臺灣彰化地方法院檢察署檢察官
    被      告  甲○○  女  三.
右列被告因違反毒品危害防制條例案件，經檢察官提起公訴（九十一年度毒偵字第一
六三九號）及移送併案審理（臺灣南投地方法院檢察署九十二年度毒偵字第六號），
本院判決如左：
    主      文
甲○○連續施用第一級毒品，累犯，處有期徒刑拾月。
扣案之海洛因壹包（淨重零點捌公克），沒收銷燬之。
    事      實
一、甲○○前因煙毒等案件，經本院以八十二年度訴字第一九八一號判決應執行有期
    徒刑三年四月確定，於民國八十四年八月十日假釋出獄，本應至八十六年一月二
    日假釋期滿；惟其於假釋期內另因違反麻醉藥品管理條例案件，經本院以八十五
    年度易字第一０一二號判決判處有期徒刑五月，如易科罰金以三百元折算一日確
    定，前揭假釋亦遭撤銷，所餘殘刑有期徒刑一年四月二十三日並與上開有期徒刑
    五月接續執行，於八十七年二月六日再次假釋出獄，至八十七年七月二十四日假
    釋期滿未經撤銷，以已執行完畢論。又因施用毒品案件，經強制戒治期滿，由臺
    灣彰化地方法院檢察署檢察官於九十年五月十九日，以九十年度戒毒偵字第七一
    ０、七一一、七一二、七一三號為不起訴處分確定。詎仍不知悔改，復基於施用
    第一級毒品之概括犯意，分別於九十一年四月二十三日及十二月二十四日之某時
    ，以將海洛因摻入香煙中吸食之方式，在彰化縣二林鎮東興里二林巷十二號住處
    內，連續施用第一級毒品海洛因二次。嗣甲○○於九十一年四月二十六日下午二
    時許，前往彰化縣警察局北斗分局刑事組接受列管毒品人口定期調驗，經當場採
    其尿液送驗結果，呈嗎啡陽性反應而予以查獲；另於九十一年十二月二十四日晚
    間十時許，在南投縣竹山鎮○○路○段一九六號三樓為警查獲，並當場扣得海洛
    因一包（淨重零點三八公克）。
二、案經彰化縣警察局二林分局報請臺灣彰化地方法院檢察署檢察官偵查起訴，及南
    投縣警察局竹山分局報請臺灣南投地方法院檢察署檢察官偵查後，移送本院併案
    審理。
    理      由
一、右揭事實，業據被告甲○○於本院審理中坦承不諱，並有海洛因一包（淨重零點
    三八公克）扣案可稽，復有法務部調查局鑑定通知書一紙足供參佐。且被告於前
    揭時地先後獲案後，經警分別採其尿液送驗結果，均呈嗎啡（施用海洛因者會在
    其體內代謝為嗎啡成分殘留，並經由尿液排出）陽性反應，有詮昕科技股份有限
    公司出具之濫用藥物尿液檢驗報告、南投縣政府衛生局尿液檢驗單各一份在卷為
    憑。又被告前因施用毒品案件，經強制戒治期滿，由臺灣彰化地方法院檢察署檢
    察官於九十年五月十九日，以九十年度戒毒偵字第七一０、七一一、七一二、七
    一三號為不起訴處分確定等情，有臺灣高等法院被告全國前案紀錄表、刑案資料
    查註紀錄表、不起訴處分書各一份附卷可按。本案事證已臻明確，被告犯行洵堪
    認定。
二、查被告甲○○前因施用毒品案件，經強制戒治期滿，由檢察官為不起訴處分後，
    復於五年內再次施用第一級毒品海洛因，核其所為，係犯毒品危害防制條例第十
    條第一項之施用第一級毒品罪。被告為供自己施用之目的而持有上開毒品，其於
    施用前後持有海洛因之低度行為，應為施用之高度行為所吸收，不另論罪。又其
    多次施用第一級毒品犯行，時間相近，方法雷同，觸犯構成要件相同之罪名，顯
    係基於概括犯意反覆為之，應依連續犯之規定論以一罪，並依法加重其刑。查被
    告前因煙毒等案件，經本院以八十二年度訴字第一九八一號判決應執行有期徒刑
    三年四月確定，於八十四年八月十日假釋出獄，本應至八十六年一月二日假釋期
    滿；惟其於假釋期內另因違反麻醉藥品管理條例案件，經本院以八十五年度易字
    第一０一二號判決判處有期徒刑五月，如易科罰金以三百元折算一日確定，前揭
    假釋亦遭撤銷，所餘殘刑有期徒刑一年四月二十三日並與上開有期徒刑五月接續
    執行，於八十七年二月六日再次假釋出獄，至八十七年七月二十四日假釋期滿未
    經撤銷，以已執行完畢論，有卷附臺灣高等法院被告全國前案紀錄表、刑案資料
    查註紀錄表足參，其受有期徒刑之執行完畢，五年內再犯本件有期徒刑以上之罪
    ，為累犯，應依法遞加其刑。另臺灣南投地方法院檢察署就被告於九十一年十二
    月二十四日或其前三日內涉嫌施用海洛因而移送本院併辦部分，雖未及於起訴書
    中詳加載明，然此因與前揭業經記明公訴意旨之施用第一級毒品犯行有連續犯之
    裁判上一罪關係，為起訴效力所及，基於審判不可分原則，本院自應併予審理，
    附此敘明。爰審酌被告已因施用毒品案件，歷經強制戒治之處遇並判處徒刑執行
    完畢，卻未能知所收斂而遠離毒害，猶一再趁隙施用海洛因不輟，足徵被告戒毒
    意志尚非堅定，品行不佳；且被告於審理期間屢經傳喚、拘提均未到庭，迨本院
    發布通緝後始為警緝獲到案，犯後態度亦有可議；惟念及施用毒品固戕害個人健
    康至深，然就他人權益之侵害仍屬有限，及其犯罪目的、手段、於本院審理時已
    能坦承犯行、具有高中肄業學歷之智識程度等一切情狀，量處如主文所示之刑，
    以示懲儆。扣案之海洛因一包（淨重零點三八公克）為毒品危害防制條例第二條
    第二項第一款所稱之第一級毒品，應依同條例第十八條第一項前段之規定，沒收
    銷燬之。
據上論斷，應依刑事訴訟法第二百九十九條第一項前段，毒品危害防制條例第十條第
一項、第十八條第一項前段，刑法第十一條前段、第五十六條、第四十七條，判決如
主文。
本案經檢察官徐則賢到庭執行職務。
中    華    民    國    九十二      年      二      月      十四        日
                                臺灣彰化地方法院刑事第三庭
                                    法      官  高  文  崇
右正本證明與原本無異。
如不服本判決，應於判決送達後十日內向本院提出上訴狀( 須附繕本 )。
                                    法院書記官  謝  志  鑫
中    華    民    國    九十二      年      二      月      十八        日
毒品危害防制條例第十條第一項：
施用第一級毒品者，處六月以上五年以下有期徒刑。


司法院資訊處製作；財團法人民間司法改革基金會備份。
